【裁判字號】    97,毒抗,265
【裁判日期】    970612
【裁判案由】    毒品危害防制條例
【裁判全文】
臺灣高等法院刑事裁定                 97年度毒抗字第265號
抗  告  人
即  被  告  甲○○
上列抗告人因違反毒品危害防制條例案件，不服臺灣臺北地方法
院97年度毒聲字第446號，中華民國97年5月22日裁定（聲請案號
：臺灣臺北地方法院檢察署97年度毒偵字第1428號），提起抗告
，本院裁定如下：
    主  文
抗告駁回。
    理  由
一、聲請意旨略以：被告甲○○基於施用第二級毒品MDMA之犯意
    ，於民國（下同）97年1 月18日中午12時40分為警採尿前96
    小時內，在不詳處所，施用第二級毒品MDMA 1次，訊據被告
    雖否認上情，惟被告之尿液經送檢驗後有第二級毒品MDMA、
    MDA 陽性反應，有臺灣尖端先進生技醫藥股份有限公司出具
    之濫用藥物檢驗報告可稽，被告所辯顯不足採信，其施用第
    二級毒品之犯行，堪以認定。爰依毒品危害防制條例第20條
    第1項及第23條之1第1 項規定，聲請裁定將被告送勒戒處所
    觀察、勒戒等語。
二、原裁定意旨略以：訊據被告甲○○矢口否認有何施用第二級
    毒品犯行，惟其於97年1 月18日中午12時40分許，為警持搜
    索票查獲後，其尿液經警送請臺灣尖端先進生技醫藥股份有
    限公司以酵素免疫分析法及氣象層析質譜儀法（GC/MS ）鑑
    驗結果，呈MDMA、MDA 陽性反應，此有該公司出具之濫用藥
    物檢驗報告可稽。而氣相層析質譜儀分析法之原理係檢品經
    氣化後，通過層析管分離純化，再將純化後之成分循序送入
    質譜儀做個別鑑定，因質譜儀所測定之圖譜，在化學上被公
    認具有指紋特性，故可據以完全判定該檢品係為何種化合物
    ，是台北榮民總醫院即認為「若以氣相層析質譜儀（GC/ MS
    ）作藥物及其代謝產物之定性及定量分析，幾乎不會有偽陽
    性反應產生」，此經該院83年4月7日以83北總內字第3059號
    函示明確。由此足認被告確曾於97年1 月18日中午12時40分
    為警查獲採尿回溯96小時內某時，有施用第二級毒品之事實
    無訛，足認被告所辯其無施用毒品云云，自不足採。又被告
    前無因毒品案件，經裁定觀察勒戒或強制戒治之紀錄，有臺
    灣高等法院被告前案紀錄表可按。從而，本件聲請核無不合
    ，應予准許。爰依毒品危害防制條例第20條第1 項、第23條
    之1第1項及觀察勒戒處分執行條例第3條第1項之規定，裁定
    將被告送勒戒處所觀察、勒戒等語。
三、抗告意旨略以：抗告人於97年1月18日上午約8時許，在位於
    西園路1段79號1樓之電腦公司拿取送修之電腦時，飲用桌上
    的飲料後，即覺身體不適，嗣後經詢問友人始知抗告人飲用
    之飲料中摻有搖頭丸，適員警於該日上午約10時30分許至該
    處進行搜查，查獲安非他命吸食器等物，抗告人亦為撤銷通
    緝乃至警局報到，未料尿液檢測竟含有第二級毒品MDMA成分
    ，然抗告人從未施用任何毒品，爰依法提出抗告云云。
四、經查：臺北市政府警察局萬華分局於97年1 月18日前往臺北
    市○○路○段79號1樓處所執行搜索查獲安非他命吸食器5 具
    ，而抗告人適在現場並主動隨案說明，經採集抗告人尿液送
    檢驗結果，確呈MDMA、MDA 陽性反應等情，有臺北市政府警
    察局萬華分局刑事案件移送書、台灣尖端先進生技醫藥股份
    有限公司濫用藥物檢驗報告及尿液檢體委驗單各乙份在卷可
    稽（見同上偵查卷第1至2頁、10至11頁）。而抗告人亦自認
    有施用含搖頭丸之飲品，足見抗告人有前揭施用第二級毒品
    MDMA毒品之行為，並非虛妄。抗告人雖辯稱其僅至搜索現場
    拿取送修電腦，乃因誤飲內摻搖頭丸之飲品所致云云，然依
    抗告人於警詢中所供：伊係進入該處與友人看電視、聊天，
    看到在椅子上睡著等語（見同偵查卷第4 頁），顯與抗告意
    旨所稱其係至該處拿取送修電腦等情不符，已難遽信。況施
    用毒品之人為免其犯行遭人發覺，莫不小心謹慎，且毒品價
    值高昂，抗告人倘無施用毒品之犯行，其友人豈可能隨意在
    外施用顯露毒品，或摻入一般飲品隨意供他人飲用？足見抗
    告人空言辯稱其係因誤飲，未曾施用毒品云云，顯屬卸責之
    詞，不足採信。是本件抗告為無理由，應予駁回。
據上論結，應依刑事訴訟法第412條，裁定如主文。
中    華    民    國    97    年    6     月    12    日
                  刑事第十庭    審判長法  官 楊炳禎
                                      法  官 陳博志
                                      法  官 李春地
以上正本證明與原本無異。
不得再抗告。
                                      書記官 蘇秋
中    華    民    國    97    年    6     月    12    日


司法院資訊處製作；財團法人民間司法改革基金會備份。
